# 【求助陈版主】关于企业不良债权

提问人：大萌砸 01250125 时间：2020-08-27 15:52:00
您好，陈版主，我详情加您一个关于企业不良债权的问题：
A公司为国企， 2008 年受政府委托购买了一笔公司的不良债权，该笔不良债权计入其他流动资产中，后收到财政拨款计入资本公积，目前一直处于挂账状态，有什么解决方法或者需要进行账务调整吗？

回答人：chenyiwei
对该项不良资产，应首先判断其金融资产分类，据此确定其后续计量模式。但不论是公允价值计量还是以摊余成本计量，均应体现出其价值的减损和购入资产后的损失（计入损益）。
对于收到财政拨款计入资本公积是否恰当，因信息有限，无法判断。